【裁判字號】    97,抗,72
【裁判日期】    970131
【裁判案由】    聲請通知相對人限時行使權利
【裁判全文】
臺灣高等法院民事裁定                  97年度抗字第72號
抗  告  人  彰化商業銀行股份有限公司
法定代理人  甲○○
上列抗告人因與乙○○間聲請通知相對人限時行使權利事件，對
於中華民國96年12月4日臺灣新竹地方法院96年度聲字第1281號
裁定提起抗告，本院裁定如下：
    主  文
抗告駁回。
抗告訴訟費用由抗告人負擔。
    理  由
一本件抗告人以︰伊因與相對人乙○○間清償借款事件，前遵臺
  灣新竹地方法院（以下稱新竹地院）92年度裁全字第374號假
  扣押裁定，以同院92年度存字第284號提存事件為相對人供擔
  保提存新台幣200,000元後，已對相對人之財產以同院92年度
  執全字第215號假扣押執行在案，該假扣押裁定之本案訴訟早
  經臺灣桃園地方法院以90年度訴字第810號民事判決抗告人勝
  訴確定，且經同院89年度執禹字第5379號執行事件發給債權憑
  證在案，惟此一本案訴訟確定先於上開假扣押裁定之保全請求
  ，不能適用提存法第16條第1項第3款規定，逕向提存所聲請返
  還等情，依民事訴訟法第106條準用同法第104條第1項第3款後
  段之規定，聲請原法院通知上開假扣押裁定受擔保利益人即相
  對人於一定期限內行使權利，並向該院為行使權利之證明，為
  原法院所否准，爰抗告前來。
二查民事訴訟法所以設有保全程序，旨在使債權人在本案訴訟繫
  屬前或繫屬中禁止債務人對於其財產為處分或變更現狀，以利
  債權人於日後取得執行名義，得從容實行其權利，是其所保全
  之請求必也未經本案判決確定，若已取得本案之確定判決者，
  可執為執行名義，逕為強制執行，自無保全之必要。本件抗告
  人前遵新竹地院92年度裁全字第374號假扣押裁定，以同院92
  年度存字第284號提存事件為相對人供擔保提存新台幣200,000
  元後，嗣以同院92年度執全字第215號對相對人為假扣押執行
  ，揆諸上揭說明，其所保全者應為於保全聲請時尚未經本案確
  定判決之請求。茲抗告人依民事訴訟法第106條準用同法第104
  條第1項第3款後段之規定，以假扣押之本案訴訟業已終結為由
  ，聲請原法院通知上開假扣押定受擔保利益人即相對人於一定
  期限內行使權利，並向該院為行使權利之證明，惟其所主張之
  本案訴訟為臺灣桃園地方法院90年度訴字第810號民事訴訟，
  早於90年9月20日判決抗告人勝訴確定，有該判決及判決確定
  證明書可按，該判決曾經執行由同院89年度執禹字第5379號執
  行事件發給債權憑證，亦有該債權憑證可考，均先於上開假扣
  押事件之聲請，為抗告人所自承，自不能認係本件假扣押保全
  之本案訴訟。抗告人不能證明於保全程序後，其所保全之請求
  經本案訴訟終結，而為本件聲請，自有未合。原法院駁回其聲
  請，要無不當。抗告意旨聲明廢棄改判，不能認為有理由。
三據上論結，本件抗告為無理由。依民事訴訟法第495條之1第1
  項、第449條第1項、第95條、第78條，裁定如主文。
中    華    民    國    97    年    1     月    31    日
                    民事第九庭
                        審判長法  官  黃熙嫣
                              法  官  呂太郎
                              法  官  陳玉完
正本係照原本作成。
本裁定除以適用法規顯有錯誤為理由，並經本院許可外，不得再
抗告。如提起再抗告，應於收受後10日內委任律師為訴訟代理人
向本院提出再抗告狀。並繳納再抗告費新台幣１千元。
中    華    民    國    97    年    2     月    4     日
                              書記官  姚麗華


司法院資訊處製作；財團法人民間司法改革基金會備份。
